最高法院刑事裁定　　　　　　　　　 111年度台抗字第1206號
抗　告　人　甘國聖



上列抗告人因誣告案件，不服臺灣高等法院花蓮分院中華民國11
1年7月13日駁回其聲請再審及停止刑罰執行之裁定（110 年度聲
再字第16號），提起抗告，本院裁定如下：
    主  文
抗告駁回。
    理  由
一、刑事訴訟法第420 條第1項第6款規定：有罪之判決確定後，
    因發現新事實或新證據，單獨或與先前之證據綜合判斷，足
    認受有罪判決之人應受無罪、免訴、免刑或輕於原判決所認
    罪名之判決者，為受判決人之利益，得聲請再審。同條第 3
    項規定：第1 項第6 款之新事實或新證據，指判決確定前已
    存在或成立而未及調查斟酌，及判決確定後始存在或成立之
    事實、證據。準此，依此原因聲請再審者，應提出具體之新
    事實或新證據，由法院單獨或綜合案內其他有利與不利之全
    部卷證，予以觀察、判斷，客觀上能否令人形成得合理相信
    足以推翻原確定判決所確認之事實，或鬆動其事實認定之重
    要基礎，而影響於判決之結果者，始足該當；倘僅就卷內業
    已存在之證據資料，對於法院取捨證據之職權行使，徒憑己
    意而為指摘，或對證據之證明力持相異之評價，即與上開要
    件不合，自不能遽行開啟再審，而破壞判決之安定性。
二、本件抗告人甘國聖因誣告案件，對於臺灣高等法院花蓮分院
    109 年度上訴字第82號確定判決（下稱原確定判決，抗告人
    上訴三審，本院110 年度台上字第2838號以不合法律上之程
    式駁回上訴），依刑事訴訟法第420條第1項第6款、第421條
    規定聲請再審及停止刑罰執行，其聲請意旨略如原裁定理由
    一所載，其主張「漏未審酌」之新證據係：抗告人僅針對切
    結書部分（未就悔過書與道歉函）提出告訴；悔過書等內容
    非抗告人所寫；檢察官連思藩因抗告人聲請監察院調查已經
    離職，等於懲戒之效力，足以影響原確定判決，合於再審要
    件；請求調查林清財民國101年2月24日早上10點是否在上課
    ，可以證明並不在周財勝辦公室等旨。
三、原裁定略以：
㈠、原確定判決係綜合抗告人於之供詞，及證人林清財所為不利
    於抗告人之指證，並佐以證人周財勝之證詞，復參酌抗告人
    所提刑事告發狀、107 年8月2日檢察官訊問筆錄、悔過書暨
    道歉函影本、悔過書原本，以及法務部調查局就悔過書原本
    與抗告人指紋卡鑑定結果，悔過書原本上「甘國聖」筆跡處
    所捺指紋與抗告人指紋卡上右拇指指紋相同之該局文書暨指
    紋鑑識實驗室鑑定書等證據資料，據以認定抗告人有本案誣
    告之事實，相關事證已經原審法院詳實調查、審酌，且於原
    確定判決理由內明白論斷，而抗告人聲請意旨爭執其係針對
    「切結書」提告、悔過書等內容並非抗告人所寫等旨，仍係
    就原確定判決採證認事職權行使，再事爭執，已不具新規性
    要件。
㈡、聲請意旨主張檢察官連思藩因案件已經離職，等於懲戒之效
    力乙節，提出監察院之函文，核其內容，乃監察院函轉抗告
    人之陳情信函由法務部或臺灣臺東地方檢察署加以調查，然
    抗告人並未提出可資證明「原判決參與審判或調查之人犯職
    務上之罪或受懲戒處分已經判決確定」之相關證據，自與再
    審要件未合。
㈢、依卷內周財勝、林清財證述之訴訟資料，林清財並非於抗告
    人製作悔過書與道歉函時全程陪同在場，亦不確定到場之時
    間，則林清財是否於101年2月23日或同年月24日上午上課，
    並不影響或動搖原確定判決所認定之事實。
㈣、聲請意旨其餘所指各節，無非對於法院採證、認事之職權行
    使，憑持己見，加以指摘，另其餘聲請調查之證據，無論單
    獨或與先前之證據綜合判斷，自未有足以動搖原確定判決所
    認有罪事實之蓋然性，業已論述綦詳。因認本件聲請再審及
    停止刑罰執行，為無理由，應予駁回。揆之首揭說明，核無
    違誤。
四、抗告意旨略謂：抗告人確實未寫切結書、涉及貪污的檢察官
    未經調查、承辦檢察官連思藩違反法律程序，原裁定避重就
    輕、指紋證據是恐嚇而來，而抗告人聲請測謊卻都遭拒絕、
    周財勝說林音琴打的資料，林音琴說沒有記憶，也故意不查
    等旨。實未具體指摘原裁定有何違法，或係就原裁定已為論
    駁之事項，任憑己意，再事爭辯，或對於原確定判決採證認
    事職權行使，而與再審無關之事項漫詞指摘，均難認為有理
    由。本件抗告為無理由，應予駁回。
據上論結，應依刑事訴訟法第412條，裁定如主文。
中    華    民    國   111    年    9     月    29    日
                  刑事第二庭審判長法  官  林  勤  純  
                                  法  官  李  釱  任  
                                  法  官  黃  斯  偉  
                                  法  官  吳  秋  宏  
                                  法  官  王  梅  英  
本件正本證明與原本無異
                                  書記官
中    華    民    國   111    年    10    月    4     日